臺灣高等法院臺中分院刑事裁定　
111年度聲字第2566號

聲  請  人  臺灣高等檢察署臺中檢察分署檢察官     
受  刑  人  王鈺婷



上列聲請人因受刑人數罪併罰有二裁判以上，聲請定其應執行之
刑（聲請案號：111年度執聲字第1080號），本院裁定如下：
    主  文
王鈺婷因犯如附表所示各罪所處之刑，應執行有期徒刑參年壹月
。
    理  由
一、聲請意旨略以：受刑人王鈺婷因犯詐欺等數罪，先後經判決
    確定如附表，應依刑法第53條、第51條第5款規定，定其應
    執行之刑，爰依刑事訴訟法第477條第1項聲請裁定等語。
二、按數罪併罰，有二裁判以上者，依第51條之規定，定其應執
    行之刑；又數罪併罰，分別宣告其罪之刑，如宣告多數有期
    徒刑者，於各刑中之最長期以上，各刑合併之刑期以下，定
    其刑期，但不得逾30年，刑法第53條、第51條第5款亦有明
    文規定。又按法律上屬於自由裁量之事項，有其外部性界限
    及內部性界限，並非概無拘束。依據法律之具體規定，法院
    應在其範圍選擇為適當之裁判者，為外部性界限；而法院為
    裁判時，應考量法律之目的，及法律秩序之理念所在者，為
    內部性界限。法院為裁判時，二者均不得有所踰越（最高法
    院80年台非字第473號判例意旨可資參照）。是以數罪併罰
    ，有二裁判以上，定其應執行之刑時，固屬於法院自由裁量
    之事項，然仍應受前揭外部性界限及內部性界限之拘束。
三、經查，受刑人王鈺婷因犯如附表所示詐欺等案件，經本院判
    處如附表所示之刑，均經確定在案，此有如附表所示之判決
    書及臺灣高等法院被告前案紀錄表各1份附卷可憑，而其中
    附表編號1至4所示之罪，經本院以111年度聲字第645號裁定
    定其應執行刑有期徒刑2年；附表編號5至8所示之罪，經本
    院以111年度上更一字第7號判決定其應執行刑有期徒刑3年
    確定。是以本院定應執行刑，不得逾越刑法第51條第5款所
    定法律之外部界限，即不得重於如附表編號1至8所示各罪加
    計之總和外；亦應受內部界限之拘束，即不得重於上開裁判
    所定應執行刑有期徒刑2年、3年之總和。又定應執行刑，不
    僅攸關國家刑罰權之行使，於受刑人之權益亦有重大影響，
    除顯無必要或有急迫情形外，法院於裁定前，允宜予受刑人
    以言詞、書面或其他適當方式陳述意見之機會，程序保障更
    加周全。本院給予受刑人陳述意見之機會（見本院卷第177
    至184頁），並審酌受刑人所犯如附表編號1至8所示各罪之
    犯罪態樣、時間間隔、侵害法益，考量各該罪合併後之不法
    內涵、罪責原則及合併刑罰所生之效果等情狀，暨考量自由
    裁量之範圍應受內部性界限之拘束及不利益變更禁止原則，
    避免本件定應執行刑後反較定應執行刑之前更不利於受刑人
    ，爰定其應執行刑如主文所示。　
四、爰依刑事訴訟法第477條第1項，刑法第53條、第51條第5款
    ，裁定如主文。
中　　華　　民　　國　　111 　年　　12　　月　　14　　日
            刑事第三庭  審判長法　官　楊  真  明
                              法　官　楊  欣  怡
                              法　官　邱  顯  祥
以上正本證明與原本無異。
如不服本裁定，應於收受送達後5日內向本院提出抗告書狀(須附
繕本)。因疫情而遲誤不變期間，得向法院聲請回復原狀。

                              書記官  陳  緯  宇
　　　　　　　　　　　　　　　
中　　華　　民　　國　　111 　年　　12　　月　　14　　日
附表：受刑人王鈺婷定應執行刑案件一覽表　　　
編       號  1 2 3 罪       名  詐欺 詐欺 詐欺 宣  告   刑  有期徒刑1年6月 有期徒刑1年5月 有期徒刑1年4月 犯 罪 日 期  108.08.02 108.08.02 108.08.02 偵查(自訴)機關年 度案  號  臺中地檢108年度偵字第23550、33724、34007號、109年度偵字第863、864、1008、2291、6173、14051號 臺中地檢108年度偵字第23550、33724、34007號、109年度偵字第863、864、1008、2291、6173、14051號 臺中地檢108年度偵字第23550、33724、34007號、109年度偵字第863、864、1008、2291、6173、14051號 最後事實審 法   院 臺灣高等法院 臺中高分院 臺灣高等法院 臺中高分院 臺灣高等法院 臺中高分院  案   號 110年度上訴字第305、308號 110年度上訴字第305、308號 110年度上訴字第305、308號  判決日期 110.05.26 110.05.26 110.05.26 確定判決 法    院 臺灣高等法院 臺中高分院 臺灣高等法院 臺中高分院 臺灣高等法院 臺中高分院  案   號 110年度上訴字第305、308號 （最高法院110年度台上字第6175、6176號不合法上訴駁回） 110年度上訴字第305、308號 （最高法院110年度台上字第6175、6176號不合法上訴駁回） 110年度上訴字第305、308號 （最高法院110年度台上字第6175、6176號不合法上訴駁回）  判    決 確    定 日    期 111.01.05 111.01.05 111.01.05 宣告刑得否易科罰金或易服社會勞動  不得易科罰金 不得易服社會勞動 不得易科罰金 不得易服社會勞動 不得易科罰金 不得易服社會勞動 
編       號  4 5 6 罪       名  詐欺 組織犯罪條例 詐欺 宣  告   刑  有期徒刑1年 有期徒刑7月 有期徒刑1年6月 犯 罪 日 期  108.06.08左右 108.04.16 108.06.04 偵查(自訴)機關年 度案  號  臺中地檢108年度偵字第23550、33724、34007號、109年度偵字第863、864、1008、2291、6173、14051號 臺中地檢108年度偵字第23550、33724、34007號、109年度偵字第863、864、1008、2291、6173、14051號 臺中地檢108年度偵字第23550、33724、34007號、109年度偵字第863、864、1008、2291、6173、14051號 最後事實審 法   院 臺灣高等法院 臺中高分院 臺灣高等法院 臺中高分院 臺灣高等法院 臺中高分院  案   號 110年度上訴字第305、308號 111年度上更一字第7號 111年度上更一字第7號  判決日期 110.05.26 111.09.06 111.09.06 確定判決 法    院 臺灣高等法院 臺中高分院 臺灣高等法院 臺中高分院 臺灣高等法院 臺中高分院  案   號 110年度上訴字第305、308號 （最高法院110年度台上字第6175、6176號不合法上訴駁回） 111年度上更一字第7號 111年度上更一字第7號  判    決 確    定 日    期 111.01.05 111.10.04 111.10.04 宣告刑得否易科罰金或易服社會勞動  不得易科罰金 不得易服社會勞動 不得易科罰金 不得易服社會勞動 不得易科罰金 不得易服社會勞動 
編       號  7 8  罪       名  詐欺 詐欺  宣  告   刑  有期徒刑1年4月 有期徒刑1年  犯 罪 日 期  108.06.04 108.05.05後某日  偵查(自訴)機關年 度案  號  臺中地檢108年度偵字第23550、33724、34007號、109年度偵字第863、864、1008、2291、6173、14051號 臺中地檢108年度偵字第23550、33724、34007號、109年度偵字第863、864、1008、2291、6173、14051號  最後事實審 法   院 臺灣高等法院 臺中高分院 臺灣高等法院 臺中高分院   案   號 111年度上更一字第7號 111年度上更一字第7號   判決日期 111.09.06 111.09.06  確定判決 法    院 臺灣高等法院 臺中高分院 臺灣高等法院 臺中高分院   案   號 111年度上更一字第7號 111年度上更一字第7號   判    決 確    定 日    期 111.10.04 111.10.04  宣告刑得否易科罰金或易服社會勞動  不得易科罰金 不得易服社會勞動 不得易科罰金 不得易服社會勞動